臺灣臺北地方法院刑事判決
110年度審訴字第1775號
公  訴  人  臺灣臺北地方檢察署檢察官
被      告  陳添財



上列被告因妨害風化案件，經檢察官追加起訴（110年度偵字第2
7330號），本院判決如下：
    主  文
本件追加起訴不受理。
    理  由
一、追加起訴意旨詳如追加起訴書所載（如附件）。
二、按起訴之程序違背規定者，應諭知不受理判決，並得不經言
    詞辯論為之，刑事訴訟法第303條第1款、第307條定有明文
    。次按於第一審辯論終結前，得就與本案相牽連之犯罪或本
    罪之誣告罪，追加起訴，同法第265條第1項定有明文。另按
    凡合於刑事訴訟法第7條所列各款情形，檢察官於第一審辯
    論終結前可追加起訴，而刑事訴訟法第265條之追加起訴，
    限於在第一審辯論終結以前始得為之。故起訴之追加，須於
    第一審辯論終結前始得為之，此為追加起訴時間上之限制，
    而起訴之追加既係利用舊訴之訴訟程序提起，自以有本案之
    存在為前提，其已無本案之訴可資附麗者，即無許其追加之
    餘地。違反上開之規定而追加起訴者，顯屬不合，其追加起
    訴之程序違背規定，應諭知不受理之判決，並無所謂追加起
    訴祇須具備刑事訴訟法第264條第2項規定之法定記載程式，
    即可不論是否合法，均應以實體判決終結其訴訟關係之可言
    （最高法院32年9月7日刑事庭庭長會議決議、26年渝上字第
    1057號判決、100年度台非字第107號判決意旨可資參照）。
    準此，在刑事簡易程序，或是不經言詞辯論終結（例如公訴
    不受理、免訴、管轄錯誤等）之案件，案件既經判決而終結
    ，案件繫屬即已不存在，如檢察官於法院判決後始提起追加
    起訴，因已無本案之訴可資附麗，仍應認追加起訴之程序違
    背規定。
三、經查，追加起訴意旨以被告陳添財所犯本案與另案被告黃一
    娟於本院審理中之110年度審訴字第1078號案件（下稱前案
    ）具刑事訴訟法第7條第2款之數人共犯1罪之相牽連案件關
    係，而於民國110年9月28日就本案偵查終結追加起訴，本案
    並於110年11月9日繫屬於本院等節，有臺灣臺北地方檢察署
    檢察官110年度偵字第27330號追加起訴書、110年11月8日甲
    ○邦劍110偵27330字第1109089223號函上本院收狀戳附卷為
    憑（見本院卷第5至9頁）。惟查，追加起訴意旨所指前案業
    經本院裁定由受命法官獨任逕以簡易判決處刑，並於110年1
    0月15日以110年度審簡字第1493號案件判處有期徒刑2月，
    如易科罰金以新臺幣1,000元折算1日，緩刑2年，緩刑期內
    付保護管束，並應於判決確定後1年內接受法治教育課程6場
    次等節，有本院110年度審簡字第1493號判決書在卷可稽（
    見本院卷第23至26頁）。是本件追加起訴既於前案判決後始
    繫屬本院，揆諸前揭說明，其起訴程序違背規定，爰不經言
    詞辯論，逕行諭知不受理之判決。
 據上論斷，應依刑事訴訟法第303條第1款、第307條，判決如主
 文。
 本案經檢察官郭盈君追加起訴。
中　　華　　民　　國　　110 　年　　11　　月　　17　　日
                  刑事第二十二庭審判長法　官　莊書雯
　　　　　　　　　                    法  官  廖棣儀
　　　　　　　　　                    法  官  葉詩佳
上正本證明與原本無異。
如不服本判決應於收受送達後20日內向本院提出上訴書狀，並應
敘述具體理由；其未敘述上訴理由者，應於上訴期間屆滿後20日
內向本院補提理由書（均須按他造當事人之人數附繕本）「切勿
逕送上級法院」。因疫情而遲誤不變期間，得向法院聲請回復原
狀。
                                      書記官  巫佳蒨
中　　華　　民　　國　　110 　年　　11　　月　　18　　日
附件:
臺灣臺北地方檢察署檢察官追加起訴書
                                    110年度偵字第27330號
　　被　　　告　陳添財　男　58歲（民國00年0月00日生）
　　　　　　　　　　　　住臺北市○○區○○路00巷0號
　　　　　　　　　　　　居臺北市○○區○○路000巷00號3樓
　　　　　　　　　　　　國民身分證統一編號：Z000000000號
上列被告因妨害風化案件，業經偵查終結，認應追加起訴，茲將
犯罪事實及證據並所犯法條分敘如下：　　　　　　
　　　  犯罪事實
一、陳添財為址設臺北市○○區○○路000號百俐養生館康定店之負
    責人，僱用黃一娟（業經以110年度偵字第7418號提起公訴
    ）擔任早班櫃台人員，意圖營利，共同基於容留、媒介成年
    女服務人員與男客為猥褻行為之犯意聯絡，假藉按摩之名，
    行經營色情行業之實，在上址內容留成年女按摩師傅與不特
    定男客進行半套或全套性交易，收費方式為新臺幣(下同)10
    00元至3000元不等之代價，再分別由成年女按摩師傅與店家
    朋分，嗣於民國110年2月9日下午4時30分許，警方到店外執
    行勤務時，經成年女服務人員林香玲招攬至店內，並於按摩
    中途稱提出性交易要求，始循線查悉上情。
二、案經臺北市政府警察局萬華分局報告偵辦。
　　　  證據並所犯法條
一、證據清單及待證事實：
編號 證據名稱 待證事實 1 被告陳添財於偵查中之供述 坦承為上開按摩館登記負責人之事實。 2 同案被告黃一娟於前案警詢及偵訊中之供述 1、受被告面試擔任早班櫃台人員之事實。 2、被告與其在同一聯繫群組內，顯見被告知悉店內按摩師傅有以半套、全套性交易營利，且經常留意警方臨檢規劃之事實。 3 臺北市政府警察局萬華分局臨檢紀錄表、證人張振東職務報告、在店內接受服務時之錄音電磁紀錄各1份，扣案警報器遙控器1台。 證人張振東於110年2月9日下午4時30分許，在百俐養生館康定店外，經證人林香玲招攬進入店內，當時僅有被告1人在櫃台，隨後證人張振東在店內3號包廂接受按摩服務時，證人林香玲向渠稱手工1000元、做愛3000元等語，證人張振東聽聞後即電告派出所員警到場支援，店內即警鈴大響，店內按摩師傅離開包廂，證人林香玲即經警方控制行動自由之事實。 4 證人即臺北市政府警察局萬華分局行政組警務佐張振東於偵查中之證述。 證明查獲當日由林香玲為喬裝員警進行性服務之經過。  5 同案被告黃一娟與證人即百俐養生館康定店按摩師傅林香玲持用手機內通訊軟體LINE對話紀錄截圖共張。 被告知悉店內按摩師傅有以半套、全套性交易營利，且經常留意警方臨檢規劃之事實。 
二、所犯法條：核被告所為，係犯刑法第231條第1項、第28條共
    同意圖媒介性交易以營利罪嫌。
三、追加起訴之理由：同案被告黃一娟前因涉犯妨害風化罪嫌，
    經本署檢察官以110年度偵字第7418號提起公訴，現由貴院
    （乙股）以110年度審訴字第1078號審理中，有起訴書及全
    國刑案資料查註表在卷可稽。茲本案被告涉犯妨害風化罪嫌
    ，與前案具數人共犯1罪之情形，核屬刑事訴訟法第7條第2
    款之相牽連案件，為訴訟經濟，爰依法追加起訴。
四、依刑事訴訟法第265條第1項追加起訴。
　　此　致
臺灣臺北地方法院
中　　華　　民　　國　 110　　年　　9 　　月　　28　　日
　　　　　　　　　　　　　　　檢　察　官　郭盈君
本件正本證明與原本無異
中　　華　　民　　國　 110　　年　　10　　月　　14　　日
　　　　　　　　　            書　記　官  楊智琄
附錄本案所犯法條全文
中華民國刑法第231條
（圖利使人為性交或猥褻罪）
意圖使男女與他人為性交或猥褻之行為，而引誘、容留或媒介以
營利者，處 5 年以下有期徒刑，得併科 10 萬元以下罰金。以
詐術犯之者，亦同。
公務員包庇他人犯前項之罪者，依前項之規定加重其刑至二分之
一。